---
title: "R2camtrapdp: スキーマ駆動ワークフロー（日本語）"
output: rmarkdown::html_vignette
vignette: >
  %\VignetteIndexEntry{R2camtrapdp schema-driven workflow (Japanese)}
  %\VignetteEngine{knitr::rmarkdown}
  %\VignetteEncoding{UTF-8}
---

```{r, include = FALSE}
knitr::opts_chunk$set(
  collapse = TRUE,
  comment = "#>"
)
```

```{r setup}
library(R2camtrapdp)
```

# 概要

`R2camtrapdp` は、任意のスプレッドシート形式で保持したカメラトラップデータを
[Camera Trap Data Package (Camtrap DP)](https://camtrap-dp.tdwg.org/) へ変換します。

本バージョンは **スキーマ駆動** です。出力テーブルの構造・型・制約は、指定した
Camtrap DP バージョンの公式 Frictionless *table schema* から読み取られます。
その結果、本パッケージは

* **任意の Camtrap DP バージョン**（`1.0`, `1.0.1`, `1.0.2`）に対応し、さらに
  bioacoustics 拡張のような**別のスキーマフレーバー**にも、正しいスキーマを指す
  だけで対応します（§8）。
* スキーマが定義する**独自列・追加列**を理解します。
* すべての値をスキーマの制約（`required`, `unique`, `enum`, `minimum`/`maximum`,
  `pattern`, 日付・日時の **format** ほか）に照らして検査します。
* テーブル間の**リレーション**（主キー・外部キー）を検査します。
* スキーマ内の**URL で指定された参照**（意味マッピングや description 内リンク）を
  すべて可視化し、見落としを防ぎます（§1）。
* Python の **Frictionless** バリデータを実行し、エラーを R 側へ返します。

旧来のヘルパ関数（`create_deployments()`, `create_media()`,
`create_observations()`）と `R6_CamtrapDP` クラスは名前・引数とも従来どおりで、
既存スクリプトはそのまま動作します。スキーマ駆動の挙動はその上に追加されています。

> **ネットワークについて。** テーブルを登録する（`set_deployments()` 等）と、
> 指定バージョンの table schema を初回に GitHub から取得し、以後はキャッシュします。
> オフライン環境では `local_schema =` 引数でローカルのスキーマファイルを渡せます。

# データ

本パッケージには、画像記録を伴う複数デプロイメントの例データが同梱されています。

```{r}
# 複数デプロイメント・画像データ
data("Idep")   # デプロイメント表
data("Iobs")   # 観察表
```

`Idep` はデプロイメント（カメラ設置）1 件につき 1 行で、`deploymentID`,
`longitude`, `latitude`, `locationID`, `startDate`/`startTime`,
`endDate`/`endTime`, `cameraID`, `cameraModel`, `Delay`, `Height`, `bait`,
`setupBy` などの列を持ちます。`Iobs` は観察 1 件につき 1 行で、機関／コレクション
コード、`filename`, `deploymentID`, `date`/`time`, `obsID`, `eventID`,
`eventStart`/`eventEnd`, `object`, `genus`, `species`, `class`,
`individualCount` を持ちます。

# 1. バージョンの選択とスキーマの確認（任意）

パイプライン全体は選択したバージョンのスキーマで駆動されます。Camtrap DP の
`1.0` / `1.0.1` / `1.0.2` はすべて対応しており、これらの table schema は列名・型・
制約が共通であるため、実質的な差は `1.0.2` が欠損値トークン（`NA`, `NaN`, `nan`）
を追加で認識する点のみです。任意バージョンのスキーマは `TableSchema` で直接確認
できます。

（注: 公式の `1.0` *profile*（メタデータの JSON Schema）には上流のバグ（不正な内部
`$ref`）があり、新しい Frictionless が拒否します。このため `version = "1.0"` を指定
すると警告が表示されます。`validate_frictionless()` が自動で回避しますが、`1.0.1`
以降の利用を推奨します。）

```{r, eval = FALSE}
version <- "1.0.1"

dep_schema <- TableSchema$new("deployments", version = version)
dep_schema$field_names()           # スキーマが定義する全列
dep_schema$required_field_names()  # 必須（存在かつ非欠損）の列
dep_schema$empty_table()           # 型付き 0 行の「殻」テーブル
```

通常は手作業で確認する必要はありません（`R6_CamtrapDP` が適切なスキーマを自動取得・
キャッシュします）が、当該バージョンが何を要求するかの把握に役立ちます。

`check_schema()` は、スキーマ自体が well-formed な Frictionless Table Schema か
（サポートされる `type`、型ごとに妥当な制約、定義済みフィールドを指す主キー・外部
キー）を確認します。新規・手編集のスキーマを採用する前の点検に有用です。

```{r, eval = FALSE}
dep_schema$check_schema()
```

## スキーマ内の外部（URL）参照

Camtrap DP の情報の一部は、機械検証可能な制約ではなく **URL** で指定されます。
具体的には意味マッピング（`skos:exactMatch` / `broadMatch` / `narrowMatch` による
Darwin Core, Audubon Core 等の用語への対応）や、フィールドの description 内の参照
URL（例: `fileMediatype` の IANA メディアタイプ登録簿、`individualSpeed` の手法 DOI）
です。本パッケージが強制するのは構造化された制約のみで、**URL で参照される意味は
検証されません**。バージョンや新フレーバーを採用する際にこうした指定を見落とさない
よう、次で一覧化できます。

```{r, eval = FALSE}
dep_schema$external_references()   # スキーマが宣言する全 URL（skos・description・schema URL）
dep_schema$semantic_only_fields()  # 意味が URL でのみ定義され、値域を機械検証できない列
```

`external_references()` は整形済みの表（`resource`, `field`, `key`, `category`,
`url`）を返します。`semantic_only_fields()` は、参照先の権威に照らして手動確認が
必要な列を示します。パッケージ全体は `datapackage$external_references()` で一括
スキャンできます。

# 2. 3 つの中核テーブルの作成

## デプロイメントの作成

デプロイメントデータ（`Idep`）を用い、従来どおりに作成します。
`create_deployments()` は結合済みの日時、または日付列・時刻列の別指定の両方を
受け付けます。

```{r}
deployments <- create_deployments(
  deploymentID         = Idep$deploymentID,
  longitude            = Idep$longitude,
  latitude             = Idep$latitude,
  locationID           = Idep$locationID,
  deploymentStart_date = Idep$startDate,
  deploymentStart_time = Idep$startTime,
  deploymentEnd_date   = Idep$endDate,
  deploymentEnd_time   = Idep$endTime,
  cameraID             = Idep$cameraID,
  cameraModel          = Idep$cameraModel,
  cameraDelay          = Idep$Delay,
  cameraHeight         = Idep$Height,
  baitUse              = Idep$bait,
  setupBy              = Idep$setupBy)
```

`create_deployments()` は上記以外に次の引数も受け付けます: `deploymentStart` /
`deploymentEnd`（結合済み日時。`*_date` / `*_time` の組の代わりに使用）、
`locationName`、`coordinateUncertainty`、`cameraDepth`（`cameraHeight` と同時指定
不可）、`cameraTilt`、`cameraHeading`、`detectionDistance`、`timestampIssues`、
`featureType`、`habitat`、`deploymentGroups`、`deploymentTags`、
`deploymentComments`、`tz`（タイムゾーン、既定 `"Asia/Tokyo"`）。

## メディアの作成

```{r}
# メディア ID
mediaIDi <- paste(Iobs$institutionCode,
                  Iobs$collectionCode,
                  Iobs$locationID,
                  as.numeric(factor(Iobs$filename)),
                  sep = "_")

# ファイル情報
fileName      <- Iobs$filename
filetype      <- tolower(unlist(lapply(strsplit(fileName, "\\."), "[", 2)))
fileMediatype <- paste("image", filetype, sep = "/")
filePublic    <- !grepl("ヒト", fileName)   # ヒト画像は非公開にする

media <- create_media(
  mediaID        = mediaIDi,
  deploymentID   = Iobs$deploymentID,
  timestamp_date = Iobs$date,
  timestamp_time = Iobs$time,
  filePath       = "Image",
  filePublic     = filePublic,
  fileMediatype  = fileMediatype,
  captureMethod  = "activityDetection",
  fileName       = fileName)
```

`create_media()` は上記以外に次の引数も受け付けます: `timestamp`（結合済み日時。
`timestamp_date` / `timestamp_time` の代わり）、`exifData`、`favorite`、
`mediaComments`、`tz`、`omitduplicate`（重複 `mediaID` を除外。既定 `TRUE`）。

## observationの作成

```{r}
# イベント単位の観察
observationLevel <- "event"

# observationType はスキーマの enum 値のいずれか
observationType <- ifelse(Iobs$object == "hito", "human",
                   ifelse(Iobs$object == "none", "blank",
                   ifelse(Iobs$object == "unidentifiable", "unknown", "animal")))

# 学名
scientificName <- ifelse(is.na(Iobs$genus), Iobs$class, paste(Iobs$genus, Iobs$species))

# 一意の観察 ID
observationID <- paste(mediaIDi, Iobs$obsID, sep = "_")

observations <- create_observations(
  observationID             = observationID,
  deploymentID              = Iobs$deploymentID,
  eventID                   = Iobs$eventID,
  eventStart                = Iobs$eventStart,
  eventEnd                  = Iobs$eventEnd,
  observationLevel          = observationLevel,
  observationType           = observationType,
  scientificName            = scientificName,
  count                     = Iobs$individualCount,
  classificationMethod      = "human",
  classificationProbability = 1)
```

`create_observations()` は上記以外に次の引数も受け付けます: `mediaID`、
`eventStart_date` / `eventStart_time` と `eventEnd_date` / `eventEnd_time` の組
（結合済み `eventStart` / `eventEnd` の代わり）、`cameraSetupType`、`lifeStage`、
`sex`、`behavior`、`individualID`、`individualPositionRadius`、
`individualPositionAngle`、`individualSpeed`、`bboxX`、`bboxY`、`bboxWidth`、
`bboxHeight`、`classifiedBy`、`classificationTimestamp`、`observationTags`、
`observationComments`、`tz`、`omitduplicate`。

# 3. データパッケージの組み立て

## R6 オブジェクトの作成（バージョン指定）

```{r}
datapackage <- R6_CamtrapDP$new(version = "1.0.1")
```

ここで与える `version` が、検証および `datapackage.json` に使われるスキーマを
選択します。別の Camtrap DP リリースを対象にする場合は変更してください。

## テーブルの登録（スキーマ検証付き）

`set_deployments()`, `set_media()`, `set_observations()` は名前を維持しつつ、
各々が**スキーマ型への変換と、選択バージョンのスキーマに対する検証**を行います。
問題は要約として表示され、`validate = FALSE` で表示を抑制できます。

```{r, eval = FALSE}
datapackage$set_deployments(deployments)
datapackage$set_media(media)
datapackage$set_observations(observations)
```

*（スキーマの取得、ファイル書き出し、分類検索、Python 呼び出しを伴うチャンクは、
本 vignette のビルド時には表示のみで実行されません。そのため出力は表示されません。）*

検証の要約は、各問題について、ファイル・列・行・違反した規則・メッセージを示します。
例えば `enum` に反する値、`minimum`/`maximum` の範囲外の数値、必要な書式に一致しない
日時などです。列の型にすら適合しない値（例: `number` 列の非数値文字列）は、無言で
`NA` に変換されるのではなく `type` エラーとして報告されます。

## テーブル間リレーションの検査

外部キー（例: `media.deploymentID` は `deployments` に、`observations.mediaID` は
`media` に存在する必要がある）と主キーの一意性は、各テーブルのスキーマから読み取られ、
登録済みのテーブル間で検査されます。

```{r, eval = FALSE}
datapackage$check_relations()
```

主キーまたは必須の外部キー列が、格納後のテーブルで**まるごと欠損**している場合
（多くは列名不一致で型変換が `NA` 補完したケース）、`check_relations()` は警告を出し
データを指し示します（例: `datapackage$data$observations has 'deploymentID' entirely missing ...`）。
`datapackage$data$<resource>` を直接確認できます。

# 4. メタデータ

Camtrap DP は 5 つの必須メタデータ（contributors, project, spatial, temporal,
taxonomic）と `created` を必要とします。さらに 6 つの任意プロパティがあります。
メタデータ関数は従来版から変更ありません。

## どのメタデータが必須かを profile で確認する

必須メタデータ自体は、パッケージ **profile**（JSON Schema）から読み取られます。
`metadata_requirements()` は必須トップレベルプロパティ・それを設定するメソッド・
現在の設定状況を一覧化し、`check_metadata()` は現在のオブジェクトを profile に
照合して不足（`project.samplingDesign` のようなネストしたキーを含む）を報告します。

```{r, eval = FALSE}
datapackage$metadata_requirements()   # チェックリスト: property, required, set_with, currently_set
datapackage$check_metadata()          # 不足している必須メタデータを報告
```

これは Frictionless が行うメタデータ（profile）検証（§6）に相当する R 側の事前
チェックで、パッケージを書き出して Python を呼ぶ**前に**必須構造を確認できます。

## 必須メタデータ

### 貢献者（Contributors）

`add_contributors()` は `title`, `email`, `path`, `role`, `organization` 列を持つ
データフレームを取り込みます。`role` は `contact`, `principalInvestigator`,
`rightsHolder`, `publisher`, `contributor` のいずれかです。

```{r}
cd <- data.frame(
  title        = c("Keita Fukasawa", "Kana Terayama"),
  email        = c("fukasawa@nies.go.jp", "terayama.kana@nies.go.jp"),
  path         = c("https://orcid.org/0000-0003-0272-9180",
                   "https://orcid.org/0000-0001-6935-7233"),
  role         = c("contact", "principalInvestigator"),
  organization = c("National Institute for Environmental Studies (NIES)",
                   "National Institute for Environmental Studies (NIES)"))
datapackage$add_contributors(cd)
```

### プロジェクト（Project）

```{r}
datapackage$set_project(
  title            = "DummyData",
  samplingDesign   = "simpleRandom",
  captureMethod    = "activityDetection",
  individualAnimals = FALSE,
  observationLevel = "event")
```

`samplingDesign` は `simpleRandom`, `systematicRandom`, `clusteredRandom`,
`experimental`, `targeted`, `opportunistic` のいずれか、`captureMethod` は
`activityDetection` または `timeLapse`、`observationLevel` は `media` または
`event` です。任意で `id`, `acronym`, `description`, `path` も指定できます。

### 空間・時間（Spatial and temporal）

`set_st()` はデプロイメントから空間・時間範囲を導出するため、
`set_deployments()` の後に呼び出します。

```{r, eval = FALSE}
datapackage$set_st()
```

### 分類（Taxonomic）

`set_taxon()` は観察の一意な `scientificName` を列挙し、`taxonID`, `taxonRank` と
上位分類を分類データベース（既定は `gbif`。`itis` / `ncbi` も可。`taxadb::get_ids`
参照）から取得します。CamtrapDP の `taxonomic` には `taxonID`（GBIF/IUCN 等の識別子・
URI）が必要なため、`taxadb` は R2camtrapdp の**必須依存**（パッケージと共に導入）です。
本処理にはインターネット接続も必要です。

```{r, eval = FALSE}
datapackage$set_taxon()
```

マッチできない名前は `taxonID = NA`（出力では省略。`<uri>NA` のような不正値にはなりません）。
`set_taxon()` は、`scientificName` に不要な空白がある場合と、選択した DB に `taxonID` が
無い場合に**警告**を出すので、対象の名前を修正・確認できます。

### 作成日時（Created）

```{r}
datapackage$update_created(tz = "Asia/Tokyo")
```

## 任意メタデータ

### ライセンス（Licenses）

Camtrap DP はデータ用とメディア用に各 1 つ以上のライセンスを想定します。

```{r}
datapackage$add_license(name = "CC-BY-4.0",
                        path = "http://creativecommons.org/licenses/by/4.0/",
                        scope = "data")
datapackage$add_license(name = "CC-BY-4.0",
                        path = "http://creativecommons.org/licenses/by/4.0/",
                        scope = "media")
```

### 関連識別子（Related identifiers）

```{r}
datapackage$add_relatedIdentifiers(
  relationType          = "IsSupplementTo",
  relatedIdentifier     = "https://doi.org/xxxx",
  relatedIdentifierType = "DOI",
  resourceTypeGeneral   = "JournalArticle")
```

### プロパティ・ソース・参考文献

```{r}
datapackage$set_properties(
  name     = "dummy-nies",
  homepage = "https://www.nies.go.jp/biology/snapshot_japan/index.html")
datapackage$add_sources(title = "DummyData")
datapackage$add_references(reference = "DummyNIES https://doi.org/xxxxx")
```

### カスタムリソース

`set_custom()` は追加のリソース（例: 個体数推定に使うデータ）をメタデータとして
付加します。3 つの中核テーブルを登録した後に呼び出します。

```{r}
RD <- data.frame(id = seq_len(388), Time = sample(1:29, 388, replace = TRUE))
```
```{r, eval = FALSE}
datapackage$set_custom(name = "rest",
                       description = "data for the REST method",
                       data = RD)
```

# 5. データパッケージの出力

```{r, eval = FALSE}
# camtrapdp オブジェクトを返す
data_camtrapdp <- datapackage$out_camtrapdp()

# あるいは deployments.csv / media.csv / observations.csv + datapackage.json を書き出す
datapackage$out_camtrapdp(write = TRUE, directory = path)
```

書き出し時、CSV は全スキーマ列を含み、boolean は `true`/`false`（小文字）で出力され、
未設定のメタデータは省略されるため、空のプレースホルダが偽の検証エラーを引き起こす
ことはありません。

# 6. Frictionless による検証

## 適合の事前チェック（Python を呼ぶ前に）

Python を実行する前に、パッケージがそもそも well-formed な Frictionless データ
パッケージか、また CamtrapDP 形式かを R 側で確認できます。Frictionless が行う構造
チェックを R で再現するもので、新規・特殊なスキーマの問題を早期に発見できます。

```{r, eval = FALSE}
datapackage$check_descriptor()        # 記述子＋各 table schema の構造（Frictionless 仕様）
datapackage$check_camtrap_profile()   # profile が CamtrapDP でなければ警告
```

パッケージは **Frictionless** として妥当でも、**CamtrapDP** 形式とは限りません。
それは `profile` が CamtrapDP プロファイル（既定）かどうかで決まります。GeoJSON
妥当性や物理ファイル構造を含む権威ある判定は、下記の Frictionless 実行が担います。

## Frictionless の実行

書き出したパッケージを公式スキーマに照らして、Python の
[Frictionless](https://framework.frictionlessdata.io/docs/guides/validating-data.html)
で確認できます。`frictionless` を導入した Python が必要です
（`pip install frictionless`）。

```{r, eval = FALSE}
issues <- datapackage$validate_frictionless(directory = path, python = "python")
ctdp_is_valid(issues)   # error が無ければ TRUE
```

**注意 — `path` を上書きします。** `validate_frictionless()` は既定で
`write = TRUE` のため、検証前に `out_camtrapdp()` を呼んで `directory` 内の
`datapackage.json` と CSV を**現在のオブジェクトの内容で上書き**します。すでに
ディスク上にある datapackage を**上書きせず検証だけ**したい場合は `write = FALSE`、
または R6 オブジェクト不要の検証専用関数を使ってください:

```{r, eval = FALSE}
ctdp_validate_frictionless("path/to/existing/package", python = "python")
```

`issues` は問題 1 件につき 1 行の整形済み表で、`source`（ファイル）、`field`（列／
プロパティパス）、`row`（行）、違反した `constraint`、問題の `value`（実値）、
`message` を与えるため、エラー箇所を正確に把握できます。セルエラーの `value` は不正な
セル値、メタデータ（profile）エラーの `value` は note 内のプロパティパス（例
`contributors[].email`）で `datapackage.json` を辿って解決した実値です。R 側のスキーマ検査・リレーション検査・メタデータ（profile）検査・
適合事前チェック・（任意で）Frictionless レポートは、1 回の呼び出しで集約する
こともできます。

```{r, eval = FALSE}
datapackage$validate(relations = TRUE, metadata = TRUE, conformance = TRUE,
                     frictionless = TRUE, directory = path, python = "python")
```

# 7. 任意のスプレッドシートを直接変換する

上記のヘルパは変数を事前に命名済みであることを前提とします。独自の列名を持つ生の
スプレッドシートがある場合は、`ctdp_build_table()` でマッピング・日時結合・型変換・
検証を一括実行できます（任意バージョン対応）。

```{r, eval = FALSE}
version    <- "1.0.1"
dep_schema <- TableSchema$new("deployments", version = version)

# 任意の列名＋独自列を持つ生データの例
raw <- data.frame(
  station   = c("A01", "A02"),
  lat       = c(35.1, 36.2),
  lon       = c(139.5, 140.1),
  start_day = c("2023-04-01", "2023-04-02"),
  start_clk = c("09:00:00", "10:30:00"),
  end_day   = c("2023-05-01", "2023-05-02"),
  end_clk   = c("09:00:00", "10:30:00"),
  myNote    = c("独自列として保持", "これも保持"),
  stringsAsFactors = FALSE)

# マッピング：生データで使用されている列名とCamtrapDPのフィールド名との関係（マッピング）を作成
mapping <- c(station = "deploymentID", lat = "latitude", lon = "longitude")

built <- ctdp_build_table(
  dep_schema, raw, mapping = mapping,
  datetime_merges = list(
    list(date_col = "start_day", time_col = "start_clk", target = "deploymentStart"),
    list(date_col = "end_day",   time_col = "end_clk",   target = "deploymentEnd")))

ctdp_summarize_validation(built$issues)   # スキーマ上の問題
datapackage$set_deployments(built$data)   # 結果をパッケージへ投入
```

`myNote` のような独自列は保持されます。パッケージ書き出し時、独自列は
`datapackage.json` 内のインライン拡張スキーマとして宣言されるため、Frictionless が
受理します。

# 8. 別のスキーマフレーバー（例: bioacoustics）

各テーブルは指し示したスキーマで駆動されるため、本パッケージは TDWG がホストする
カメラトラップのスキーマに限定されません。別フレーバー——例えば Camtrap DP の
[bioacoustics 拡張](https://github.com/camera-traps/bioacoustics)——を対象にする
には、テーブルおよび profile の URL を明示します。これらのスキーマは別リポジトリに
あり、独自の列構成（例: `cameraID` の代わりに `deviceID`、さらに
`samplingFrequency`, `frequencyLow`/`frequencyHigh` など）と、テーブルごとに異なる
日時書式（`media` / `observations` のイベント時刻は小数秒付き
`%Y-%m-%dT%H:%M:%S.%f%z`、`deployments` の時刻は小数秒なし）を用います。スキーマ駆動
の検証はこれらすべてに自動的に適応します。生データの `media` / `observations` の
タイムスタンプに小数秒が無い場合は、スキーマの `%f` 書式に合うよう **`.000` を自動
付与**します。

`set_properties()` でフレーバーを一度指定すれば、あとは通常どおりテーブルを追加
できます（`set_*()` は設定済みの `schema_urls` を使うため、各呼び出しに `schema =`
を渡す必要はありません）。

```{r, eval = FALSE}
ba <- "https://raw.githubusercontent.com/camera-traps/bioacoustics/main/camtrap-dp/1.0.2/%s"

dp <- R6_CamtrapDP$new(version = "1.0.2")
dp$set_properties(
  version     = "1.0.2",
  profile     = sprintf(ba, "camtrap-dp-profile-acoustic.json"),
  schema_urls = list(
    deployments  = sprintf(ba, "deployments-table-schema-acoustic.json"),
    media        = sprintf(ba, "media-table-schema-acoustic.json"),
    observations = sprintf(ba, "observations-table-schema-acoustic.json")))

# 音響のタイムスタンプは、音響スキーマの書式に合わせて小数秒を付与する
dp$set_media(data.frame(
  mediaID = "m1", deploymentID = "D1",
  timestamp = "2023-04-01T09:05:00.000+0900",
  filePath = "audio/m1.wav", filePublic = TRUE, fileMediatype = "audio/wav",
  samplingFrequency = 48000L, channels = 1L,
  stringsAsFactors = FALSE))
```

## カメラトラップの列を音響フレーバーへ対応づける

マッピングが必要なのは、**名前が音響フィールドと異なる列だけ**です。すでに音響
フィールド名と同じ列（`deploymentID`, `latitude`, `deploymentStart` など）は自動的に
対応づけられ、**マッピングは不要**です。deployments では、カメラトラップの `camera*`
列が `device*` に改名され、カメラ専用列は音響に対応が無いため除外し、音響固有の列は
データがあれば設定します。

```{r, eval = FALSE}
library(dplyr)

# カメラトラップ deployments -> 音響 deployments（改名が必要な列だけ）
mapping <- c(
  cameraID      = "deviceID",
  cameraModel   = "deviceModel",
  cameraDelay   = "deviceDelay",
  cameraHeight  = "deviceHeight",
  cameraDepth   = "deviceDepth",
  cameraTilt    = "deviceTilt",
  cameraHeading = "deviceHeading")

dep_acoustic <- camtrap_deployments %>%
  select(-any_of(c("featureType", "timestampIssues")))   # カメラ専用: 音響に対応列なし

dp$set_deployments(dep_acoustic, mapping = mapping)
```

列の対応 — **deployments**:

| カメラトラップの列 | 音響の列 | 対応 |
|---|---|---|
| `deploymentID`, `locationID`, `locationName`, `latitude`, `longitude`, `coordinateUncertainty`, `deploymentStart`, `deploymentEnd`, `setupBy`, `detectionDistance`, `baitUse`, `habitat`, `deploymentGroups`, `deploymentTags`, `deploymentComments` | *同名* | **マッピング不要** |
| `cameraID` / `cameraModel` / `cameraDelay` / `cameraHeight` / `cameraDepth` / `cameraTilt` / `cameraHeading` | `deviceID` / `deviceModel` / `deviceDelay` / `deviceHeight` / `deviceDepth` / `deviceTilt` / `deviceHeading` | **マップ** |
| `featureType`, `timestampIssues` | — | **除外** |
| — | `elevation`, `devicePlatform`, `recordingSchedule`, `locationType` | 音響固有（あれば設定） |

**observations** で改名が必要なのは `cameraSetupType` → `deviceSetupType` のみです
（音響は `frequencyLow` / `frequencyHigh` / `classificationConfirmation` も追加）。
**media** に改名はなく、追加フィールド（`duration`, `bitDepth`, `samplingFrequency`,
`gain`, `channels`）のみです。

フレーバーのスキーマも、他のスキーマと同様に確認できます。なお
`TableSchema$new("deployments", version = "1.0.2")` を `url_template` **なし**で
呼ぶと*カメラトラップ*用の deployments スキーマが読み込まれます。音響の要件を確認
するには音響 URL を渡してください。`requirements()` は各フィールドの型・書式・制約を
表で返します。

```{r, eval = FALSE}
acoustic_dep <- TableSchema$new(
  "deployments", version = "1.0.2",
  url_template = sprintf(ba, "deployments-table-schema-acoustic.json"))
acoustic_dep$field_names()
acoustic_dep$required_field_names()
acoustic_dep$requirements()        # field / type / format / required / enum / min / max / pattern
acoustic_dep$external_references()
```

> `create_deployments()`, `create_media()`, `create_observations()` はカメラ
> トラップのスキーマに合わせて作られています。別フレーバー（または将来版の新規列）
> では、`create_*()` ではなくスキーマ駆動の経路（`ctdp_build_table()` か、カスタム
> `schema =` を渡した `set_*()` メソッド）でテーブルを構築してください。
